# 股权收益权转让的问题

提问人：zss850923 时间：2020-03-16 08:05:26
陈老师，您好：
2016 年 A公司将持有的B公司的股权收益权转给了一个基金产品，没有签订回购合同，但签订的股权收益权转让合同中约定：在基金产品持有B公司股权收益权期间，A公司为配合B公司上市/重组有权提前结算全部标的资产收益权。 2019 年A公司将持有的B公司的股权转让给非关联公司。假如A该公司持有的该股权的成本为 100 万，股权收益权转让价款 120 万，股权转让价款 200 万。A公司按照股权收益权转让进行了账务处理：将120-100=20万确认为本公司的投资收益；将200-120=80万转给基金产品，作为基金产品的投资收益，不知可否？
烦请陈老师帮忙解答，谢谢！@chenyiwei

回答人：chenyiwei
有较多不清楚的地方：
1 、股权收益权对应的B公司股权比例多大？转让时B公司股权的公允价值为多少？
2 、“订的股权收益权转让合同中约定：在基金产品持有B公司股权收益权期间，A公司为配合B公司上市/重组有权提前结算全部标的资产收益权”：则合同约定的提前结算（回购）价格为多少？是否可以确定该回购必然会发生？
3 、A设立该基金产品的目的是什么？为何将大额的收益让渡给该基金产品？
4 、A对该基金有无控制、共同控制或重大影响，例如持有其绝大部分劣后级份额？